【裁判字號】    92,聲再,4
【裁判日期】    920828
【裁判案由】    聲請再審
【裁判全文】
臺灣彰化地方法院刑事裁定                            九十二年度聲再字第四號
    聲  請  人  甲○○
右列聲請人因竊盜案件，對於本院九十一年度訴字第二○○號確定判決，聲請再審，
本院裁定如左：
    主  文
再審之聲請駁回。
    理  由
一、本件聲請意旨如聲請再審狀所載（如附件）。
二、按有罪之判決確定後，有因發見確實之新證據，足認受有罪判決之人應受無罪、
    免訴、免刑或輕於原判決所認罪名之判決者之情形，為受判決人之利益，得聲請
    再審；又法院認為無再審理由者，應以裁定駁回之，刑事訴訟法第四百二十條第
    一項第六款、第四百三十四條第一項分別定有明文。又刑事訴訟法第四百二十條
    第一項第六款所謂發見確實之新證據，係指該證據於事實審法院判決前已經存在
    ，為法院、當事人所不知，不及調查斟酌，至其後始行發見，且就證據本身形式
    上觀察，固不以絕對不須經過調查程序為條件，但必須顯然可認為足以動搖原有
    罪確定判決，而為受判決人無罪、免訴、免刑或輕於原判決所認罪名之判決者為
    限。簡言之，受理聲請再審之最後事實審法院，應就聲請再審理由之所謂「新證
    據」，是否具備事實審判決前已經存在，為法院、當事人所不知，事後方行發見
    之「嶄新性」，及顯然可認足以動搖原有罪確定判決，應為無罪、免訴、免刑或
    輕於原判決罪名之「顯然性」二要件，加以審查，為判斷應否准予開始再審之準
    據，此有最高法院八十五年度台抗字第三○八號、第四二四號判決可資參酌。
三、經查：本件聲請人首以原判決中「不明車號」之車輛實非不明車輛，乃有牌照之
    車輛，故原判決此認定恐有重大證據漏未審酌一事而聲請再審，經本院調閱該案
    件之相關卷宗核閱，受判決人即被告乙○○供犯罪所用之物係為未懸掛車牌0妞?
    石車，有海巡署彰化機動查緝隊扣押物品目錄表一份及照片三張（見九十年度中
    局九械字第六五八六號卷第四十一頁、第四十七頁）在卷足稽，且上揭刑事案件
    在審理時，業據被告坦承為其所有，並經原審調查審酌後，在判決中載明認定受
    判決人就上開犯行等情，有該案件即本院九十一年度訴字第二○○號刑事判決附
    卷足參，上揭情事雖在本件刑事案件事實審判決前已經存在，然為法院、當事人
    所知悉，故不符合事後方行發見之「嶄新性」要件，合先敘明。又聲請人辯稱Ｆ
    Ｉ─７２８之車輛乃億上股份有限公司所有，非被告所有，原審未詳加調查即認
    為被告所有並據為判決而有再審之事由，然依前開說明，縱認該車輛之所有權非
    屬被告所有，就該證據本身形式上觀察，非經相當之調查，顯然尚無從認定足以
    動搖原有罪之確定判決，自難認已具顯然性而可採為聲請再審之理由。至於聲請
    人以車號乃億上股份有限公司所有車輛，不應判決「沒收」求為撤銷原判決一節
    ，如前所述，聲請人所提之證據既非屬聲請再審理由之所謂「新證據」，則承審
    法官依法宣判，自洵為有據，該判決內容宣告沒收之部分，亦為適法。綜上，本
    件聲請人以刑事訴訟法第四百二十第一項第六款之規定聲請再審，揆諸首揭說明
    ，均無再審理由，應予以駁回。
據上論斷，應依刑事訴訟法第四百三十四條，裁定如主文。
中      華      民      國    九十二    年      八      月     二十八   日
                                    臺灣彰化地方法院刑事第二庭
                                        法      官  吳  俊  螢
右正本證明與原本無異。
如不服本裁定，應於裁定送達後五日內向本院提出抗告狀( 須附繕本 )。
                                        法院書記官  莊  玉  惠
中      華      民      國    九十二    年      九      月     一       日


司法院資訊處製作；財團法人民間司法改革基金會備份。
